

Thierry STOLLSTEINER Adresse: 23 Rue des Varennes



Développeur Web

CONTACT

45650 St Jean Le Blanc

Mob: 0663224818

Mail: stollsteiner.thierry@hotmail.fr

EXPERIENCE PROFESSIONNELLE

POLY TO POLY | Développeur Web | 2019 – 2020

Développement PHP Symfony, Mise en place d'une interface sécurisée B To B, Utilisation de Jquery/JS pour accompagner le PHP, Utilisation de Bundles & API externes, Déploiement, Tests Fonctionnels.

Specif: Php/Jquery/Javascript, Symfony 4.x, MySQL, sécurité, automatisation, IA, UX/U.

EMPREINTE POSITIVE | Développeur Web | 2019 (5 mois)

Mise en relation de professionnel RSE dans la Région Centre, avec gestion des certifications/labels/status juridique/ annuaire et annonces.

Mise en à jour de l'existant, Php 5.5, Mysgl 5.6, Docker, Sentry, Monolog

Specif: PHP/Jquery, Symfony 3.4, MariaDb10, Docker

WILD CODE SCHOOL | Formation Développeur Web | 2018-2019

1er Projet fictif: site one page statique

2ème Projet fictif : site dynamique architecture MVC, PHP Objet 1er Hackathon: Appli mobile avec géolocalisation et appel API 2ème Hackathon: Plateforme de gestion de la COP Labo

Projet Client: Application tablette de gestion pour l'accueil du Lab'O



















Formations

TITRE DEVELOPPEUR WEB (NIVEAU III) | 2018-2019 | WILD CODE SCHOOL

Développement sous Linux, Framework : Symfony (4.x), Réalisation d'un site internet statique / dynamique, Apprentissage HTML/CSS/PHP/(Javascript), Gestion de projet collaboratif (Git)

DEES MARKETING (NIVEAU II) | 2010-2011 | ALTERNANCE FORMATION (alternance)

Études de Marchés, Merchandising, Échantillonnage, Questionnaires et enquêtes de satisfaction, Définition des cibles, Développement de produit

BTS MANAGEMENT DES UNITES COMMERCIALES (NIVEAU III) | 2008-2010 | CFSA AFTEC (alternance) Gestion de projet, Gestion de stock, Calcul de rentabilité, Management, Pilotage par tableau de bord

LANGUES

Anglais: Niveau Professionnel Espagnol: Niveau Scolaire

Allemand: Notions

Réseaux



in LINKEDIN.COM/IN/THIERRYSTOLLSTEINER



GITHUB.COM/HELLSHOXPLAY

A PROPOS DE MOI

Jeune Développeur Web basé sur Orléans. Formé à la Wild Code School j'ai appris le PHP au travers de plusieurs projets notamment via Symfony. Après un an d'expérience dans le Métier de Développeur Web je cherche aujourd'hui une suite à ma carrière et de nouveaux projets dans lesquels m'investir.